# Alexandra Busson

Full Stack Developer



alexandra\_b@live.fr

📞 +33768608788 👂 Lyon, France

🛅 LinkedIn 👩 GitHub

Portfolio (in progress)

#### **PROFILE**

Avec 7 années d'expérience professionnelle variée, j'ai acquis de solides compétences en adaptabilité, gestion du stress, communication et service client. Maintenant en transition vers le développement full stack avec un fort intérêt pour le back-end, je suis motivée par une curiosité naturelle, un bon esprit analytique, désireuse d'apprendre et de contribuer à des solutions innovantes.

#### {} HARD SKILLS

- JavaScript (ES6), HTML5, CSS3
- REACT (Vite), Tailwind, MERN
- Git, API Rest, SQL/No SQL

### SOFT SKILLS

Organisée, sens de la communication, résolution de problèmes, sens critique

## **CANGUAGES**

French - Native/Bilingual English - Fluent

#### **EDUCATION**

#### Certification en Développement Web, Ironhack 🤌

02/2024 - 04/2024

400h d'entrainement intense où j'ai appris JS (ES6), HTML/CSS et le MERN stack

#### DUT Métiers du Multimédia et de l'Internet, IUT de Troyes ∂

2015 - 2017 | Troyes, France Diplômée en tant que monteuse vidéo

#### PROFESSIONAL EXPERIENCE

#### Coprocity &

#### PHP fullstack developer

06/2024 - 12/2024 | Remote Stage de 6 mois pour aider dans la refactorisation de la plateforme. Découverte de plusieurs langages dont PHP, Tailwind, Twig, Alpine JS, TypeScript.

Réflexion autour du design, de l'expérience UI/UX, intégration frontend d'une dizaine de pages, création de scripts pour automatiser certaines actions (centrer tooltips, etc.)

#### **WEB DEVELOPMENT PROJECTS**

#### PokerExp, Primedefence.io

05/2024 - present

Bienvenue sur PokerExp, une académie de poker en ligne dans le style de Udemy. Sur notre plateforme, les instructeurs ont l'opportunité de mettre en ligne leurs propres cours et de partager leurs connaissances avec une large communauté d'enthousiastes du poker. -WordPress + pluggins

#### WanderHer,

## votre compagnon pour voyage en solitaire

Projet final Ironhack: -REACT, Express, JWT, Bcrypt, Node.js,

1,5 semaines de deadline

#### Furry Friends Finder, Adoptez près de chez vous

2024

Projet module 02 Ironhack: -REACT, mock API, CSS 1,5 semaine de deadline

## Farm Adventures, Mini jeu en 2D ∂

Projet module 01 Ironhack: -JS, HTML, CSS 1 semaine de deadline